---
title: "第一次作业——武汉房屋数据分析报告"
author: "霍超"
date: "2024-10-31"
output:
  pdf_document: default
  html_document:
    df_print: paged
---
# 你的主要发现

1. 发现1武汉房屋均价为15148，房屋总价平均为155.9w

1. 发现2武汉房屋的特点：精装为主，多为南向，板楼为主
  
1. 发现3武汉房屋白沙洲的房子供应最多，其次是盘龙城、四新、光谷东等，其中CBD西北湖、黄埔永清、中北路的房价最高
    

# 数据介绍

本报告**链家**数据获取方式如下：
    
报告人在2023年9月12日获取了[链家武汉二手房网站](https://wh.lianjia.com/ershoufang/)数据。
    
- 链家二手房网站默认显示100页，每页30套房产，因此本数据包括3000套房产信息；
    
- 数据包括了页面可见部分的文本信息，具体字段及说明见作业说明。

 **说明：**数据仅用于教学；由于不清楚链家数据的展示规则，因此数据可能并不是武汉二手房市场的随机抽样，结论很可能有很大的偏差，甚至可能是错误的。

```

# 数据概览

数据表（data)共包括`r names(data)`等`r ncol(data)`个变量,共`r nrow(data)`行。表的前10行示例如下：

```{r}
file.path<-"C:/Users/huochao/Downloads/2023-09-12_cleaned.csv" %>%
data<-read.csv(file.path) %>%
  head(10) %>%
  kable(caption = "武汉链家二手房") %>% 
  kable_styling()
```
> head(data,10)
      property_name property_region price_ttl price_sqm bedrooms livingrooms building_area
1       南湖名都A区      南湖沃尔玛     237.0     18709        3           1        126.68
2        万科紫悦湾          光谷东     127.0     14613        3           2         86.91
3          东立国际            二七      75.0     15968        1           1         46.97
4            新都汇        光谷广场     188.0     15702        3           2        119.73
5        保利城一期        团结大道     182.0     17509        3           2        103.95
6          加州橘郡            庙山     122.0     10376        3           2        117.59
7  省建筑五公司西区        光谷广场      99.0     12346        2           1         80.19
8      保利上城东区          白沙洲     193.8     16336        3           2        118.64
9          石化大院      中南丁字桥     325.0     32631        4           1         99.60
10         阳光花园          杨汊湖     192.0     17403        3           2        110.33
   directions1 directions2 decoration property_t_height property_height property_style followers
1           南          北       精装                17              中           塔楼         3
2           南                   精装                28              中           板楼         1
3           南                   简装                18              低           塔楼         3
4           北          东       精装                32              高           塔楼         2
5         东南                   简装                34              中       板塔结合         3
6           南          北       精装                34              低           板楼         1
7           南                   简装                 7              低           板楼         0
8           南          北       其他                34              中       板塔结合         0
9           南          北       简装                 5              低           板楼         2
10          南          北       其他                 7              低           板楼         0
   near_subway      if_2y  has_key       vr
1       近地铁       <NA> 随时看房     <NA>
2         <NA> 房本满两年 随时看房 VR看装修
3       近地铁       <NA> 随时看房     <NA>
4       近地铁 房本满两年 随时看房     <NA>
5         <NA> 房本满两年 随时看房 VR看装修
6         <NA> 房本满两年 随时看房     <NA>
7       近地铁       <NA> 随时看房 VR看装修
8       近地铁 房本满两年 随时看房     <NA>
9       近地铁       <NA> 随时看房     <NA>
10      近地铁 房本满两年 随时看房     <NA>

各变量的简短信息：
```{r}
glimpse(data)
Columns: 18
$ property_name     <chr> "南湖名都A区", "万科紫悦湾", "东立国际", "新都汇", "保利城一期", "…
$ property_region   <chr> "南湖沃尔玛", "光谷东", "二七", "光谷广场", "团结大道", "庙山", "…
$ price_ttl         <dbl> 237.0, 127.0, 75.0, 188.0, 182.0, 122.0, 99.0, 193.8, 325.0, 192.0…
$ price_sqm         <int> 18709, 14613, 15968, 15702, 17509, 10376, 12346, 16336, 32631, 174…
$ bedrooms          <int> 3, 3, 1, 3, 3, 3, 2, 3, 4, 3, 5, 3, 4, 3, 3, 2, 3, 4, 3, 3, 3, 3, …
$ livingrooms       <int> 1, 2, 1, 2, 2, 2, 1, 2, 1, 2, 2, 2, 2, 1, 2, 2, 2, 2, 2, 2, 1, 2, …
$ building_area     <dbl> 126.68, 86.91, 46.97, 119.73, 103.95, 117.59, 80.19, 118.64, 99.60…
$ directions1       <chr> "南", "南", "南", "北", "东南", "南", "南", "南", "南", "南", "南"…
$ directions2       <chr> "北", "", "", "东", "", "北", "", "北", "北", "北", "北", "", "西…
$ decoration        <chr> "精装", "精装", "简装", "精装", "简装", "精装", "简装", "其他", "…
$ property_t_height <int> 17, 28, 18, 32, 34, 34, 7, 34, 5, 7, 25, 32, 8, 31, 44, 19, 7, 8, …
$ property_height   <chr> "中", "中", "低", "高", "中", "低", "低", "中", "低", "低", "高", …
$ property_style    <chr> "塔楼", "板楼", "塔楼", "塔楼", "板塔结合", "板楼", "板楼", "板塔…
$ followers         <int> 3, 1, 3, 2, 3, 1, 0, 0, 2, 0, 0, 0, 10, 0, 0, 1, 0, 1, 1, 0, 2, 3,…
$ near_subway       <chr> "近地铁", NA, "近地铁", "近地铁", NA, NA, "近地铁", "近地铁", "近…
$ if_2y             <chr> NA, "房本满两年", NA, "房本满两年", "房本满两年", "房本满两年", NA…
$ has_key           <chr> "随时看房", "随时看房", "随时看房", "随时看房", "随时看房", "随时…
$ vr                <chr> NA, "VR看装修", NA, NA, "VR看装修", NA, "VR看装修", NA, NA, NA, NA…
```

各变量的简短统计：
```{r}
summary(data)
property_name      property_region      price_ttl        price_sqm        bedrooms    
 Length:3000        Length:3000        Min.   :  10.6   Min.   : 1771   Min.   :1.000  
 Class :character   Class :character   1st Qu.:  95.0   1st Qu.:10799   1st Qu.:2.000  
 Mode  :character   Mode  :character   Median : 137.0   Median :14404   Median :3.000  
                                       Mean   : 155.9   Mean   :15148   Mean   :2.695  
                                       3rd Qu.: 188.0   3rd Qu.:18211   3rd Qu.:3.000  
                                       Max.   :1380.0   Max.   :44656   Max.   :7.000  
  livingrooms    building_area    directions1        directions2         decoration       
 Min.   :0.000   Min.   : 22.77   Length:3000        Length:3000        Length:3000       
 1st Qu.:1.000   1st Qu.: 84.92   Class :character   Class :character   Class :character  
 Median :2.000   Median : 95.55   Mode  :character   Mode  :character   Mode  :character  
 Mean   :1.709   Mean   :100.87                                                           
 3rd Qu.:2.000   3rd Qu.:117.68                                                           
 Max.   :4.000   Max.   :588.66                                                           
 property_t_height property_height    property_style       followers       near_subway       
 Min.   : 2.00     Length:3000        Length:3000        Min.   :  0.000   Length:3000       
 1st Qu.:11.00     Class :character   Class :character   1st Qu.:  1.000   Class :character  
 Median :27.00     Mode  :character   Mode  :character   Median :  3.000   Mode  :character  
 Mean   :24.22                                           Mean   :  6.614                     
 3rd Qu.:33.00                                           3rd Qu.:  6.000                     
 Max.   :62.00                                           Max.   :262.000                     
    if_2y             has_key               vr           
 Length:3000        Length:3000        Length:3000       
 Class :character   Class :character   Class :character  
 Mode  :character   Mode  :character   Mode  :character
```

可以看到：

- 直观结论1
房屋平均价格为155.9万元，平均单价15148元，建筑面积平均值为100.87平方米

- 直观结论2
房屋总价范围为10.6-1380万元，每平方米单价范围1771-44656元，卧室主要是2-3居室，购买的楼层平均为6层

- ...

# 探索性分析

## 价格描述与图形
hist(data$price_sqm,breaks = 20,col = "skyblue",xlab = "price_sqm",main = 
       "Histogram")

发现：
最低房价为1771，最高房价为44656，平均价格为15148，房屋中位数价格为14404，
标准差为6323.175

- 发现1：房屋价格中间高，两边低，呈现正太分布左偏主要价格区间在0-25000

- 发现2：房屋价格主要集中在在1771-25000之间，超过32000以上的房屋比较少


## 区位的数值描述与图形

data_sorted <- data[order(data$price_sqm, decreasing = TRUE), ]
ggplot(data_sorted, aes(x = property_region, y = price_sqm)) +
  geom_bar(stat = "identity", fill = "skyblue") +
  theme(axis.text.x = element_text(angle = 45, hjust = 1)) +
  labs(title = "Top Locations by Price", x = "property_region", y = "Price_sqm") +
  coord_flip()

发现：房屋主要的位置在CBD西北湖、汉口北、金银湖、四新、徐东、宗关

- 发现1白沙洲的房子供应最多，其次是盘龙城、四新、光谷东等

- 发现2供应房子多的地方大部分位于郊区、也就是市区内土地供应优先，房屋都往郊区建设


## 建筑面积、客厅数和房间数的数值描述与图形
ggplot(data, aes(x = building_area)) +
  geom_histogram(binwidth = 50, fill = "skyblue", color = "black", alpha = 0.7) +
  labs(title = "Distribution of Building Area", x = "building_area", y = "Frequency") +
  theme_minimal()

ggplot(data, aes(x = bedrooms, y = livingrooms)) +
  geom_bin2d(binwidth = c(1, 1), aes(fill = stat(count)), color = "white") +
  scale_fill_viridis_c() +
  labs(title = "Bedrooms and Living Room Distribution", x = "bedrooms", y = "livingrooms") +
  theme_minimal()

发现：建筑面积主要集中在0-200平方之间，超过200平方的房屋很少，武汉市房屋的建筑面积为100平方左右最为常见

- 发现1武汉房屋3居室1厅或2厅居多

- 发现2房屋普遍在4居室以内，客厅数普遍在2厅以内，即房屋的房间数和客厅数大多数不会很多

## 探索问题1装修和价格的关系，分析装修状况是否影响单价
ggplot(data, aes(x = decoration, y = price_sqm, color = decoration)) +
  geom_point() +
  labs(title = "Relationship between Decoration and Price per Square Meter", 
       x = "Decoration", y = "Price per Square Meter")

发现：装修对价格有一定影响，但影响不是很大

- 发现1武汉房屋精装较多其次是毛坯，简装较少

- 发现2精装的房屋价格确实比简装和毛坯稍贵一点

## 探索问题2武汉房屋卧室数量的分布
ggplot(data, aes(x = bedrooms)) +
  geom_histogram(binwidth = 1, fill = "lightblue", color = "black", alpha = 0.7) +
  labs(title = "Distribution of Bedrooms", x = "Bedrooms", y = "Frequency")
发现：3居室最常见，其次是2居室，很少有超过6居室的房屋

## 探索问题3楼层位置和房屋单价的关系
ggplot(data, aes(x = property_height, y = price_sqm)) +
  geom_boxplot(fill = "lightblue") +
  labs(title = "Relationship between Floor and House Feature", x = "property_height", y = "price_sqm")

发现：低楼层的房屋价格确实要低一点，中高层的房屋价格稍高一点，但并没有高很多

## 探索问题4武汉房屋楼型、装修风格、朝向数量的分布
ggplot(data, aes(x = directions1)) +
  geom_bar(fill = "lightblue", color = "black", alpha = 0.7) +
  labs(title = "Distribution of directions1", x = "directions1", y = "Frequency")

ggplot(data, aes(x = decoration)) +
  geom_bar(fill = "lightblue", color = "black", alpha = 0.7) +
  labs(title = "Distribution of decoration", x = "decoration", y = "Frequency")

ggplot(data, aes(x = property_style)) +
  geom_bar(fill = "lightblue", color = "black", alpha = 0.7) +
  labs(title = "Distribution of property_style", x = "property_style", y = "Frequency")
  
发现1武汉房屋板楼居多，其次是塔楼和板塔结合，基本无平房
发现2武汉房屋精装居多，简装和毛坯较少
发线3武汉房屋集中于朝南，其次是东南向，其他朝向很少

---

# 发现总结

用1-3段话总结你的发现。
1、武汉房价比较高的区域是CBD西北湖、黄埔永清、中北路、中南丁字桥，房价比较低的区域是阳逻、汉南其他，也就是中心城区的价格贵，偏远郊区价格便宜
2、武汉房屋主要还是朝南向，精装为主、有部分简装和毛坯，并且是板楼居多，可能与武汉天气有关系
3、武汉房屋价格总价范围为10.6-1380万元，平均价格155.9万元；单价范围1771-44656元，平均15148元，卧室数范围为1-7,2-3居室最为常见，靠近地铁的房源更受欢迎
